# 受托开发人防项目并运营的会计处理疑问

提问人：niebinhyn 时间：2016-06-21 16:22:32
陈版并各位老师，现有一项目，开发商受人防办委托建设该人防工程，并取得一定期限的运营管理权，请问： 1 、该项目产权归属人防办，开发商的开发成本对应的列报项目是什么？资产类科目还是其他？ 2 、项目建设期间开发商已经一次性收取部分商铺租金（包括长租和短租），对于上述租金，何时确认收入？目前是挂在其他应付款，相应的税费何时计提？ 3 、因该项目暂时停滞，目前一部分商铺租金已退回并支付了违约金，请问违约金如何处理，营业外支出？已退回的租金在计提税金时如何考虑？
4 、对于此类项目比较有针对性的参考文件等，是否有？谢谢！

回答人：chenyiwei
1 、如果虽然产权归政府部门，但在约定期限内公司享有完整、独立的自主开发经营权，则可以考虑按实际建造成本确认为固定资产或长期待摊费用（不同于BOT模式，因为本案例中的开发经营有完全自主权，政府并不对其进行价格、用途等方面的管制）。 2 、租金收入的确认应遵循《企业会计准则第 21 号——租赁》关于经营租赁租金收入确认的规定，在租赁期内按直线法确认收入。 3 、违约金一般确认为营业外支出。

提问人：zengfengxia 时间：2016-06-23 15:47:28
陈版，这种运营管理权若作为固定资产核算，需要估计折旧年限和净残值，净残值应如何考虑？ 是不是也可以作为一项企业拥有的权利确认无形资产？ 是否符合BOT条件，是确认无形资产的前提吗？

回答人：chenyiwei
折旧年限是按合同的授权年限，净残值为零。因为这个案例中企业直接享有或承担资产所有权上的主要风险和报酬，因此确认为固定资产更恰当。